臺灣臺中地方法院刑事裁定
111年度聲字第2914號
聲  請  人  臺灣臺中地方檢察署檢察官
受  刑  人  黃志峰



上列聲請人因受刑人數罪併罰有二裁判以上，聲請定其應執行之
刑（111年度執聲字第2093號），本院裁定如下：
    主    文
黃志峰犯如附表所示之罪刑，應執行拘役陸拾日，如易科罰金，
以新臺幣壹仟元折算壹日。
    理    由
一、聲請意旨略以：受刑人黃志峰因竊盜案件，先後經法院判處
    如附表所示之刑確定，應依刑法第53條、第51條第6款，定
    應執行之刑，爰依刑事訴訟法第477條第1項規定聲請裁定，
    併請依照刑法第41條第1項（聲請書贅引同條第8項），諭知
    易科罰金之折算標準等語。
二、本件聲請人向本院聲請定應執行刑應屬合法：
　㈠按裁判確定前犯數罪者，併合處罰之；數罪併罰，有二裁判
    以上者，依刑法第51條之規定，定其應執行之刑；又數罪併
    罰，宣告多數拘役者，於各刑中之最長期以上，各刑合併之
    刑期以下，定其刑期，但不得逾120日，刑法第50條第1項前
    段、第53條、第51條第6款。次按刑法第53條應依同法第51
    條第5款至第7款之規定，定其應執行之刑者，由該案犯罪事
    實最後判決之法院之檢察官，聲請該法院裁定之，刑事訴訟
    法第477條第1項亦定有明文；而該條所謂該案犯罪事實最後
    判決之法院，係指最後審理事實諭知罪刑之法院而言（最高
    法院93年度台非字第160號刑事判決意旨參照）。
　㈡經查，受刑人黃志峰因竊盜數罪，經本院先後判處如附表所
    示之刑，均經分別確定在案，又受刑人所犯附表所示各罪，
    最早確定者為民國111年2月9日，而各罪之犯罪行為時間，
    均在該裁判確定日期前所犯，本件聲請定應執行刑之犯罪事
    實最後判決法院則為本院，以上各情有各該判決書及臺灣高
    等法院被告前案紀錄表附卷可稽，從而，檢察官聲請定其應
    執行之刑，核無不當，應予准許。
三、本件所定之應執行刑如主文所示，理由：
　㈠按定應執行刑，乃別於刑法第57條針對個別犯罪之特別量刑
    程序，係對犯罪行為人及其所犯各罪之總檢視，其裁量權之
    行使，應兼衡罪責相當及特別預防之刑罰目的，具體審酌行
    為人所犯各罪反應出之人格、犯罪傾向，並審酌整體犯罪過
    程之各罪關係（例如各行為彼此間之關聯性【數罪間時間、
    空間、法益之異同性】、所侵害法益之專屬性或同一性、數
    罪對法益侵害之加重效應）及情狀等綜合判斷（最高法院11
    0年度台抗字第391號裁定意旨參照）。次按數罪併罰之數刑
    罰有部分縱已執行完畢，於嗣後與他罪合併定執行刑，乃由
    檢察官換發執行指揮書執行應執行刑時，其前已執行之有期
    徒刑部分，應予扣除而已，非謂此種情形即不符數罪併罰要
    件（最高法院104年度台抗字第907號裁定意旨可供參考）。
　㈡經查：　
　⒈審酌附表所示各罪宣告刑最長期為拘役55日，及加計附表各
    編號所示宣告刑之總和為拘役75日，揆之前揭說明，本院所
    定應執行刑，不得重於上列拘役75日，首先敘明。
　⒉另酌諸受刑人所犯如附表所示之犯行，均係於超商或購物中
    心徒手竊取貨架上物品而犯竊盜罪，其犯罪之態樣、手段類
    似，所侵害者為財產法益，而並非具有不可替代性、不可回
    復性的個人法益，責任非難重複程度較高，如以實質累加方
    式定應執行刑，則處罰之刑度顯將超過其行為之不法內涵，
    違反罪責原則，暨考量因生命有限，刑罰對被告造成之痛苦
    程度，係隨刑度增加而生加乘效果，非以等比方式增加，是
    以隨罪數增加遞減刑罰方式，當足以評價被告行為不法性。
　⒊再徵以經本院送達本院陳述意見表予受刑人，請受刑人就本
    案定應執行刑之內容及範圍表示意見，受刑人檢附其近3個
    月工作之出缺勤紀錄、薪資表及易科罰金繳納收據，以證其
    已有正常工作，並陳稱其因遇有良善僱主同意其借支薪水而
    得以易科罰金，否則其早已入監服刑，其保證不會再犯，請
    求合併較輕的刑度等節，有該意見表及上開受刑人所提供之
    單據附卷可查（見本院卷第25頁；受刑人所提供之單據另置
    放於證物袋中），末參以比例原則、平等原則、罪刑相當原
    則等要求，就本案整體犯罪之非難評價，暨斟酌受刑人犯罪
    行為之不法與罪責程度、各罪反應出之人格特性、對其施以
    矯正之必要性，且為貫徹刑法公平正義之理念，定其應執行
    之刑如主文所示，並諭知易科罰金之折算標準。
　㈢至於受刑人所犯如附表編號1所示之罪，雖經臺灣臺中地方檢
    察署以111年度執字第2919號執行完畢，有臺灣高等法院被
    告前案紀錄表在卷可查，惟依上揭說明，本院仍應依法就受
    刑人判決確定前所犯之數罪定其應執行刑，僅於檢察官指揮
    執行應執行刑時，再就上開形式上已執行部分予以折抵，併
    予指明。　　
四、依刑事訴訟法第477條第1項，刑法第53條、第51條第6款、
    第41條第1項前段，裁定如主文。
中　　華　　民　　國　　111 　年　　10　　月　　13　　日
                  刑事第八庭    法  官  姚佑軍　
上正本證明與原本無異。
如不服本裁定，應於送達後五日內，向本院提出抗告狀。
                                書記官  吳佳蔚
中　　華　　民　　國　　111 　年　　10　　月　  13　  日
附表：受刑人黃志峰定應執行刑案件一覽表
編            號         1        2 （以下空白） 罪            名  竊盜 竊盜  宣     告     刑  拘役20日 拘役55日  犯   罪  日   期  110年8月22日 110年10月16日  偵查（自訴）機關年  度   案   號  臺灣臺中地方檢察署110年度偵字第35815號 臺灣臺中地方檢察署1ll年度偵字第7063號  最  後事實審 法     院 臺灣臺中地方法院 臺灣臺中地方法院   案     號 110年度中簡字第2725號 111年度中簡字第583號   判決 日期 111年1月3日 111年6月30日  確  定判  決 法     院 臺灣臺中地方法院 臺灣臺中地方法院   案     號 110年度中簡字第2725號 111年度中簡字第583號   判    決確定日期 111年2月9日 111年8月7日  是否為得易科罰金之案件  均是 均是  備            註  臺灣臺中地方檢察署111年度執字第2919號（已執畢） 臺灣臺中地方檢察署111年度執字第9819號